tr: Temas açısı: 30°; 36°; 36°/36°; 36°/45°; 40°; 45°; 45°/45°; 60°; 90°; Diğer
pt-BR: Ângulo de contato: 30°; 36°; 36°/36°; 36°/45°; 40°; 45°; 45°/45°; 60°; 90°; Outro
zh-TW: 接觸角: 30°; 36°; 36°/36°; 36°/45°; 40°; 45°; 45°/45°; 60°; 90°; 其他
sk-SK: Kontaktný uhol: 30°; 36°; 36°/36°; 36°/45°; 40°; 45°; 45°/45°; 60°; 90°; Iné
sv: Kontaktvinkel: 30°; 36°; 36°/36°; 36°/45°; 40°; 45°; 45°/45°; 60°; 90°; Annan
ru: Контактный угол: 30°; 36°; 36°/36°; 36°/45°; 40°; 45°; 45°/45°; 60°; 90°; Другое
nl: Contacthoek: 30°; 36°; 36°/36°; 36°/45°; 40°; 45°; 45°/45°; 60°; 90°; Overig
bg-BG: Контактен ъгъл: 30°; 36°; 36°/36°; 36°/45°; 40°; 45°; 45°/45°; 60°; 90°; Друг
it: angolo di contatto: 30°; 36°; 36°/36°; 36°/45°; 40°; 45°; 45°/45°; 60°; 90°; Altro
pt-PT: Ângulo de contacto: 30°; 36°; 36°/36°; 36°/45°; 40°; 45°; 45°/45°; 60°; 90°; Outro
ja: 接触角: 30°; 36°; 36°/36°; 36°/45°; 40°; 45°; 45°/45°; 60°; 90°; その他
th: มุมสัมผัส: 30°; 36°; 36°/36°; 36°/45°; 40°; 45°; 45°/45°; 60°; 90°; อื่นๆ
pl: Kąt styku: 30°; 36°; 36°/36°; 36°/45°; 40°; 45°; 45°/45°; 60°; 90°; Inny
el: Γωνία επαφής: 30°; 36°; 36°/36°; 36°/45°; 40°; 45°; 45°/45°; 60°; 90°; Άλλο
lt-LT: Kontakto kampas: 30°; 36°; 36°/36°; 36°/45°; 40°; 45°; 45°/45°; 60°; 90°; Kita
fr: Angle de contact: 30°; 36°; 36°/36°; 36°/45°; 40°; 45°; 45°/45°; 60°; 90°; Autre
ko: 접촉각: 30°; 36°; 36°/36°; 36°/45°; 40°; 45°; 45°/45°; 60°; 90°; 기타
hr-HR: Kontaktni kut: 30°; 36°; 36°/36°; 36°/45°; 40°; 45°; 45°/45°; 60°; 90°; Ostalo
hu: Érintkezési szög: 30°; 36°; 36°/36°; 36°/45°; 40°; 45°; 45°/45°; 60°; 90°; Egyéb
sl-SI: Kontaktni kot: 30°; 36°; 36°/36°; 36°/45°; 40°; 45°; 45°/45°; 60°; 90°; Drugo
fi: Kosketuskulma: 30°; 36°; 36°/36°; 36°/45°; 40°; 45°; 45°/45°; 60°; 90°; Muu
ro-RO: Unghiul de contact: 30°; 36°; 36°/36°; 36°/45°; 40°; 45°; 45°/45°; 60°; 90°; Altele
vi: Góc tiếp xúc: 30°; 36°; 36°/36°; 36°/45°; 40°; 45°; 45°/45°; 60°; 90°; Khác
en: Contact angle: 30°; 36°; 36°/36°; 36°/45°; 40°; 45°; 45°/45°; 60°; 90°; Other
de: Kontaktwinkel: 30°; 36°; 36°/36°; 36°/45°; 40°; 45°; 45°/45°; 60°; 90°; Sonstige
da: Kontaktvinkel: 30°; 36°; 36°/36°; 36°/45°; 40°; 45°; 45°/45°; 60°; 90°; Anden
cs: Kontaktní úhel: 30°; 36°; 36°/36°; 36°/45°; 40°; 45°; 45°/45°; 60°; 90°; Jiné
es: Ángulo de contacto: 30°; 36°; 36°/36°; 36°/45°; 40°; 45°; 45°/45°; 60°; 90°; Otro
zh-CN: 接触角: 30°; 36°; 36°/36°; 36°/45°; 40°; 45°; 45°/45°; 60°; 90°; 其他
nb: Kontaktvinkel: 30°; 36°; 36°/36°; 36°/45°; 40°; 45°; 45°/45°; 60°; 90°; Annet